【裁判字號】    89,易,2354
【裁判日期】    900409
【裁判案由】    毒品危害防制條例
【裁判全文】
臺灣臺北地方法院刑事判決                        八十九年度易字第二三五四號
    公  訴  人  臺灣臺北地方法院檢察署檢察官
    被      告  甲○○
右列被告因毒品危害防制條例案件，經檢察官提起公訴（八十八年度毒偵字第五三一
號），本院判決如左：
    主      文
甲○○施用第二級毒品，累犯，處有期徒刑陸月，如易科罰金，以參佰元折算壹日。
扣案第二級毒品安非他命壹小包（驗餘淨重零點零貳公克）沒收銷燬之。
    事      實
一、甲○○前於民國八十二年間，因違反麻醉藥品管理條例案件，經臺灣板橋地方法
    院判處有期徒刑七月確定，於八十四年三月四日執行完畢；繼於八十六年間，因
    違反同條例案件，經臺灣板橋地方法院判處有期徒刑六月確定，甫於八十六年八
    月二日執行完畢。猶不知悔改，又於八十七年間，因連續施用第二級毒品安非他
    命案件，經依臺灣板橋地方法院八十七年十月廿八日八十七年度毒聲字第二八二
    六號裁定送觀察、勒戒後，因無繼續施用毒品傾向，由臺灣板橋地方法院檢察署
    檢察官分別於八十七年十一月廿日及同年十二月廿八日以八十七年度偵緝字第一
    ○七九號及八十七年度偵字第二七二九九號為不起訴處分確定；再於八十八年間
    ，因連續施用第二級毒品案件，經依臺灣士林地方法院八十八年六月七日八十八
    年度毒聲字第一○九一號裁定送觀察、勒戒後，因無繼續施用毒品傾向，由臺灣
    士林地方法院檢察署檢察官於八十八年六月廿九日以八十八年度偵字第六○○二
    號為不起訴處分確定。詎仍未戒除惡習，復於八十八年九月十三日某時於臺北萬
    華區○○街四三號地下室住處，將第二級毒品安非他命置於燈炮內，用火燒烤，
    使產生白色煙霧而施用安非他命一次。嗣經警於同年月十五日下午六時許，在上
    址查獲，並扣得其所有之安非他命一小包（驗餘淨重○．○二公克）。
二、案經臺北市政府警察局萬華分局移送臺灣臺北地方法院檢察署檢察官偵查起訴。
    理      由
一、訊據被告甲○○對右開施用安非他命之犯行坦承不諱，且其於八十八年九月十五
    日警訊後所採集之尿液，經檢驗後確呈安非他命之陽性反應，有臺北市立療養院
    煙毒尿液檢驗報告書一紙附卷可稽。而扣案之白色結晶係安非他命無訛，亦有法
    務部調查局八十九年十一月廿七日（89）陸（一）字第八九○八六六四四號檢驗
    通知書一紙附卷可參，本件事證已臻明確，被告犯行洵足認定，應予依法論科。
二、查安非他命屬中樞神經興奮劑，具有輕微之成癮性，服用後會產生依賴性、耐藥
    性，並引起不安、頭昏、顫抖、亢進性反應、失眠、焦慮、譫妄、慢性中毒、精
    神障礙、類似精神分裂之錯覺、妄想及伴有行動與性格異常等副作用，其劑量增
    大時，甚或會死亡。而其慣用者，由於精神錯亂，更具有暴力攻擊及反社會行為
    等傾向，情況非常嚴重，且戒解不易，故立法院於八十六年十月卅日三讀通過毒
    品危害防制條例，將其列為第二級毒品，該條例並於八十七年五月廿日公布，同
    年月廿二日生效。故核被告所為，係犯毒品危害防制條例第十條第二項施用第二
    級毒品罪。其持有安非他命之低度行為為施用之高度行為所吸收，不另論罪。又
    被告曾於八十七年間，因連續施用第二級毒品安非他命案件，經依臺灣板橋地方
    法院八十七年十月廿八日八十七年度毒聲字第二八二六號裁定送觀察、勒戒後，
    因無繼續施用毒品傾向，由臺灣板橋地方法院檢察署檢察官分別於八十七年十一
    月廿日及同年十二月廿八日以八十七年度偵緝字第一○七九號及八十七年度偵字
    第二七二九九號為不起訴處分確定；再於八十八年間，因連續施用第二級毒品案
    件，經依臺灣士林地方法院八十八年六月七日八十八年度毒聲字第一○九一號裁
    定送觀察、勒戒後，因無繼續施用毒品傾向，由臺灣士林地方法院檢察署檢察官
    於八十八年六月廿九日以八十八年度偵字第六○○二號為不起訴處分確定各節，
    有臺灣高等法院被告全國前案紀錄表、臺灣高等法院檢察署刑案紀錄簡覆表各一
    紙及各該裁定、不起訴處分書在卷可按，其又犯本件施用毒品罪，係屬毒品危害
    防制條例第二十條第三項前段所規定之三犯，在此敘明。再被告前於八十二年間
    ，因違反麻醉藥品管理條例案件，經臺灣板橋地方法院判處有期徒刑七月確定，
    於八十四年三月四日執行完畢；繼於八十六年間，因違反同條例案件，經臺灣板
    橋地方法院判處有期徒刑六月確定，甫於八十六年八月二日執行完畢，有上開刑
    案紀錄表可查，其於有期徒刑執行完畢後，五年以內再犯有期徒刑以上之本罪，
    為累犯，應依刑法第四十七條規定加重其刑。爰審酌被告已有多次施用毒品前科
    ，猶不知悛悔，及其犯罪動機、手段、所生危害等一切情狀，量處如主文所示之
    刑。又被告行為後，刑法第四十一條業經修正，並於九十年一月十日經總統公布
    施行，原條文修正為：「犯最重本刑為五年以下有期徒刑之刑之罪，而受六個月
    以下有期徒刑或拘役之宣告，因身體、教育、職業、家庭之關係或其他正當事由
    ，執行顯有困難者，得以一元以上三元以下折算一日，易科罰金。但確因不執行
    所宣告之刑，難收矯正之效，或難以維持法秩序者，不在此限。」並改列為第一
    項，此修正對被告並無不利，自應適用裁判時即修正後之新法，併諭知易科罰金
    之折算標準。末查，扣案之安非他命一小包（驗餘淨重○．○二公克）係屬查獲
    之毒品，併依毒品危害防制條例第十八條第一項前段沒收銷燬之。
三、臺灣板橋地方法院檢察署九十年度毒偵字第四六四號併辦意旨另以：被告甲○○
    於九十年一月十二日在臺北縣三重市○○街五九巷口等處，施用第二級毒品安非
    他命，與前開已起訴部分，有連續犯之裁判上一罪關係云云。惟按，刑法上連續
    犯，以行為人之行為係出於概括犯意為要件，即必須其多次犯罪行為均在一個預
    定犯罪計劃以內，惟若二犯行間相隔年餘，時間顯非緊接，縱犯罪模式相仿，且
    所犯為同一罪名，衡情要難謂仍係基於初發之意思，應非連續犯。經查，被告於
    本院審理中供稱：伊自八十八年九月十三日被查獲後，即停止施用安非他命，迄
    九十年一月十二日始再施用等語，衡情尚非不可採信。是被告二次施用毒品犯行
    ，時間相隔已逾一年三月，揆之前揭說明，尚難認係基於概括之犯意而為，顯係
    被告另行起意，自非起訴效力所及，本院無從併予審理，應退由檢察官另為適法
    之處理，附此敘明。
據上論斷，應依刑事訴訟法第二百九十九條第一項前段，毒品危害防制條例第十條第
二項、第十八條第一項前段，刑法第十一條、第二條第一項前段、第四十七條、第四
十一條第一項，罰金罰鍰提高標準條例第二條，判決如主文。
本案經檢察官汪南均到庭執行職務
中      華      民      國    九十      年      四      月      九      日
                                      臺灣臺北地方法院刑事第八庭
                                          法  官  宋  松  璟
右正本證明與原本無異。
如不服本判決，應於判決送達後十日內，向本院提出上訴狀。
                                          書記官  楊  文  祥
中      華      民      國    九十      年      四      月      九      日
附錄法條
毒品危害防制條例第十條第二項
施用第二級毒品者，處三年以下有期徒刑。


司法院資訊處製作；財團法人民間司法改革基金會備份。
